【裁判字號】    90,小上,27
【裁判日期】    900403
【裁判案由】    給付報酬
【裁判全文】
臺灣臺中地方法院民事裁定                          九十年度小上字第二七號
    上訴  人    甲○○
    被上訴人    乙○○
右當事人間給付報酬事件，上訴人對於九十年一月卅一日本院台中簡易庭所為第一審
之判決（八十九年度中小字第一七一二號）不服，提起上訴，本院裁定如左：
    主      文
上訴駁回。
上訴費用由上訴人負擔。
    理      由
一、按對於小額程序之第一審裁判之上訴或抗告，非以其違背法令為理由，不得為之
    。又上訴狀內應記載上訴理由，表明（１）原判決所違背之法令及具體內容。（
    ２）依訴訟資料可認為原判決有違背法令之具體事實。民事訴訟法第四百三十六
    條之二十四第二項、同條之二十五，分別定有明文。又所謂判決有違背法令，乃
    指判決不適用法規或適用不當，亦為同法第四百六十八條所明定，此亦為小額事
    件之上訴程序所準用（民事訴訟法第四百三十六條之三十二第二項參照）。而以
    判決有不適用法規或適用不當為上訴理由時，其上訴狀或理由書應有具體之指摘
    ，並揭示該法規之條項或內容，若係成文法以外之法則，應揭示該法則之旨趣，
    倘為司法院解釋或最高法院之判例，則應揭示該判解之字號或其內容，如依民事
    訴訟法第四百六十九條所列第一款至第五款事由提起上訴時（第六款未準用，參
    照同上民事訴訟法第四百三十六條之三十二第二項規定），其上訴狀或理由書應
    揭示合於該條款之事實，上訴理由狀如未依此項方法表明者，即難認為已對原判
    決之違背法令有具體之揭示，其上訴自難認為合法，最高法院著有七十一年台上
    字第三一四號判例可資參照。
二、次按上訴狀內未表明上訴理由者，上訴人應於上訴二十日內提出理由書於原審法
    院；未提出者，毋庸命其補正。上訴不合程式或已逾期間或法律上不應准許者，
    第二審法院應以裁定駁回之，民事訴訟法第四百七十一條第一項、第四百四十四
    條第一項前段，亦分別定有明文。且此於小額事件之上訴程序亦準用之（民事訴
    訟法第四百三十六條之三十二第二項參照）。
三、查上訴人對第一審判決提起上訴，依其上訴狀所載理由略以：「上訴人與訴外人
    邱虹因土地買賣委任被上訴人辦理不動產所有權移轉登記事務，訂約時未約定報
    酬金額，惟依『內政部台灣省中區國稅局八十八年執行業務收入費用標準』規定
    ，辦理因買賣、交換、拍賣、判決共有物分割等所有權移轉登記，在縣為新台幣
    （下同）五千五百元，而非被上訴人分別計算合計為一萬七千元。且被上訴人辦
    理不動產所有權移轉變更登記，不必郵務送達，均係被上訴人親自送收文件，無
    庸郵票費，又被上訴人受委任之主要事務為移轉登記，其他如訂約、申請土地增
    值稅，地上權人放棄優先購買權，土地鑑界均屬次要事務，為此，被上訴人得請
    求之報酬以二千元為適當。」等語，惟此均係關於原審認定事實所為之主張。經
    核上訴人之上訴狀所載僅就原審取捨證據加以指摘，並未具體指出原判決違背何
    等法規。綜上所述，上訴人之上訴即難認為合法，上訴人於上訴狀內並未指出原
    審判決違背何等法規，揆諸前揭規定，上訴人之上訴，即難認為合法，自應予以
    駁回。
四、據上結論，依民事訴訟法第四百三十六條之三十二第二項、第四百七十一條第一
    項、第四百四十四條第一項、第九十五條、第七十八條，裁定如主文。
中      華      民      國    九十    年      四      月    廿三        日
                                臺灣臺中地方法院民事第一庭
~B審判長法官  王  重  吉
~B法      官  林  麗  真
~B法      官  廖  穗  蓁
右為正本係照原本作成
不得抗告
中      華      民      國              年              月              日
~B法院書記官


司法院資訊處製作；財團法人民間司法改革基金會備份。
